臺灣桃園地方法院小額民事判決　　110年度桃保險小字第282號
原　　　告　旺旺友聯產物保險股份有限公司

法定代理人　劉自明　
訴訟代理人　陳君儀　
訴訟代理人　胡綵麟　
被　　　告　楊昆運　
上列當事人間請求損害賠償事件，本院於民國110 年11月3 日言
詞辯論終結，判決如下：
    主      文
一、被告應給付原告新臺幣31,475元，及自民國一一○年五月二
    十八日起至清償日止，按週年利率百分之五計算之利息。
二、訴訟費用新臺幣壹仟元由被告負擔。
三、本判決得假執行。
    事實及理由
壹、程序部分：
    按小額訴訟之訴狀送達後，原告不得將原訴變更或追加他訴
    ，但擴張或減縮應受判決事項之聲明者，不在此限，民事訴
    訟法第436 條之23準用第436 條第2 項適用第255 條第1 項
    但書第3 款定有明文。經查，原告起訴時請求：「被告應給
    付原告新臺幣（下同）45,153元，及自起訴狀繕本送達翌日
    起至清償日止，按週年利率5%計算之利息」（見本院卷第3
    頁），嗣於民國110 年11月3 日言詞辯論期日變更聲明為：
    「被告應給付原告31,475元，及自起訴狀繕本送達翌日起至
    清償日止，按週年利率5%計算之利息」（見本院卷第43頁）
    ，核其性質係減縮應受判決事項之聲明，揆諸首揭規定，與
    法尚無不合，應予准許。
貳、實體部分：
一、原告主張：被告於108 年7 月27日11時40分許，駕駛車牌號
    碼0000-00 號自用小客車（下稱肇事車輛），行經桃園市○
    ○區○○街000 號前時，因駕駛不慎而自後追撞由訴外人張
    家豪所駕駛、原告所承保之車牌號碼000-0000號自用小客車
    （下稱系爭車輛），系爭車輛因而受損。嗣系爭車輛送廠修
    復，支出維修費用共45,153元（工資4,498 元、烤漆15,495
    元、零件25,160元），並由原告依保險契約給付完畢。而上
    述維修費用經計算零件折舊後（零件折舊後為11,482元），
    必要之回復原狀費用應為31,475元，因而依侵權行為及保險
    代位之法律關係提起本件訴訟，請求被告賠償。並聲明：被
    告應給付原告31,475元，及自繕本送達翌日起至清償日止，
    按週年利率5 ％計算之利息。
二、被告則以：我認為這樣的修繕費用過高等語，資為抗辯，並
    聲明：原告之訴駁回。
三、本院得心證之理由：
  ㈠按因故意或過失，不法侵害他人之權利者，負損害賠償責任
    ；汽車、機車或其他非依軌道行駛之動力車輛，在使用中加
    損害於他人者，駕駛人應賠償因此所生之損害，民法第184
    條第1 項前段、第191 條之2 前段分別定有明文。又汽車在
    同一車道行駛時，除擬超越前車外，後車與前車之間應保持
    隨時可以煞停之距離；汽車行駛時，駕駛人應注意車前狀況
    並隨時採取必要之安全措施，道路交通安全規則第94條第1
    項、第3 項分別定有明文。經查，被告駕駛肇事車輛於上開
    時、地停等紅燈時，因調整車內空調而放開煞車致肇事車輛
    碰撞前方之系爭車輛乙情，業經被告於警詢時所供認（見本
    院卷第21頁），核與張家豪之證述相符（見本院卷第20頁）
    ，復有道路交通事故現場圖、調查表㈠、調查報告表㈡及現
    場照片等（見本院卷第16至19頁、第23至26頁）在卷可參，
    是本院綜合上開各項事證及全辯論意旨，堪認原告主張為真
    。則原告請求被告負侵權行為損害賠償責任，自屬有據。
  ㈡又負損害賠償責任者，除法律另有規定或契約另有訂定外，
    ，應回復他方損害發生前之原狀，且債權人得請求支付回復
    原狀所必要之費用，以代回復原狀，民法第213 條第1 、3
    項定有明文。又物被毀損者，被害人除得依民法第196 條行
    使權利外，亦得依第213 條第3 項請求支付回復原狀所必要
    之費用，最高法院107 年度台上字第1618號民事判決參照。
    債權人所得請求者既為回復原狀之必要費用，倘以修復費用
    為估定其回復原狀費用之標準，則修理材料以新品換舊品時
    ，即應予折舊，最高法院96年度台上字第854 號民事判決參
    照。另依行政院財政部發布之固定資產耐用年數表及固定資
    產折舊率表規定，汽車如非屬運輸業用客車、貨車，耐用年
    數為5 年，依定率遞減法每年折舊千分之369 ，其最後1 年
    之折舊額，加歷年折舊累計額，總和不得超過該資產成本原
    額之10分之9 。經查，系爭車輛經送廠修復，共計支出維修
    費用45,153元（工資4,498 元、烤漆15,495元、零件25,160
    元），而由原告依保險契約賠付，已據原告提出估價單、統
    一發票、理賠計算書、賠償給付同意書等（見本院卷第8 至
    11頁）為據，足認屬實。再零件費用既係以舊換新，即應計
    算折舊，而系爭車輛為自用小客車，非屬運輸業用客車、貨
    車，且出廠日係106 年11月乙節，有行車執照附卷可參（見
    本院卷第7 頁），系爭車輛至本件車禍事故發生之108 年7
    月止，使用已有1 年9 月期間，揆諸上開折舊規定，則維修
    費用中零件部分經折舊計算後之現值應為11,482元（計算式
    詳如附表），另加計工資4,498 元、烤漆15,495元，則原告
    得請求系爭車輛修復之費用應為31,475元（計算式：4,498
    ＋15,495＋11,482＝31,475），是原告請求被告給付系爭車
    輛回復原狀費用31,475元為有理由。
  ㈢至被告雖抗辯系爭車輛之維修金額過高等語（見本院卷第43
    頁背面）。惟查，系爭車輛後保桿因肇事車輛之撞擊而有明
    顯之凹痕及摩擦痕跡乙節，有現場照片（見本院卷第25至26
    頁）在卷為憑，堪認系爭車輛確實因為肇事車輛之撞擊而受
    損，且有維修之必要；復觀諸卷附估價單所示維修明細（見
    本院卷第8 頁），其項目均係關於後保險桿拆裝、更換及相
    關部件之烤漆，而與系爭車輛遭碰撞之位置、損壞程度相符
    ；再參酌該維修廠係原廠維修廠，且係以其維修之專業智識
    就系爭車輛車身損害情形、損害部位及是否影響日後行車安
    全等情為綜合判斷，始進行系爭車輛修繕或更換，則上開估
    價單所載維修項目及修復費用自為系爭車輛因本件事件毀損
    之必要修復項目及費用，而被告空言泛指維修費用過高，復
    無提供任何事證為憑，則其上開所辯，自非可取。
  ㈣末按給付有確定期限者，債務人自期限屆滿時起，負遲延責
    任；給付無確定期限者，債務人於債權人得請求給付時，經
    其催告而未為給付，自受催告時起，負遲延責任。其經債權
    人起訴而送達訴狀，或依督促程序送達支付命令，或為其他
    相類之行為者，與催告有同一之效力；又遲延之債務，以支
    付金錢為標的者，債權人得請求依法定利率計算之遲延利息
    ，而應付利息之債務，其利率未經約定，亦無法律可據者，
    週年利率為5 ％，民法第229 條第1 項、第2 項、第233 條
    第1 項前段及第203 條分別定有明文。查，本件原告請求請
    求被告給付系爭車輛回復原狀費用31,475元部分，係以支付
    金錢為標的，且無確定期限，又未約定利息，則被告應自受
    催告時起，負遲延責任，則原告就上述得請求之金額，併請
    求自起訴狀繕本送達被告之翌日即110 年5 月28日（見本院
    卷第30頁）起至清償日止，按年息5 ％計算之利息，同為有
    據。
四、綜上所述，原告依侵權行為及保險代位之法律關係，請求被
    告給付31,475元，及自110 年5 月28日起至清償日止，按週
    年利率5%計算之利息，為有理由，應予准許。
五、本件原告勝訴部分係依民事訴訟法第436 條之8 第1 項適用
    小額訴訟程序所為之判決，依同法第436 條之20規定，應就
    被告敗訴之部分，依職權宣告假執行。
六、訴訟費用負擔之依據：民事訴訟法第79條，並依同法第436
    條之19第1 項規定，確定訴訟費用額如主文第2項所示。
中    華    民    國   110    年    11    月    19    日
                  桃園簡易庭  法  官  顏嘉漢
以上為正本係照原本作成。
如不服本判決，應於送達後20日內，向本院提出上訴狀並表明上
訴理由，如於本判決宣示後送達前提起上訴者，應於判決送達後
20日內補提上訴理由書（須附繕本）。
如委任律師提起上訴者，應一併繳納上訴審裁判費。
中    華    民    國   110    年    11    月    19    日
                              書記官  楊上毅
附表
折舊時間           金額
第1年折舊值        25,160×0.369=9,284
第1年折舊後價值    25,160-9,284=15,876
第2年折舊值        15,876×0.369×(9/12)=4,394
第2年折舊後價值    15,876-4,394=11,482
附錄：
一、民事訴訟法第436條之24第2項：
    對於小額程序之第一審裁判上訴或抗告，非以其違背法令為
    理由，不得為之。
二、民事訴訟法第436條之25：
    上訴狀內應記載上訴理由，表明下列各款事項：
    ㈠原判決所違背之法令及其具體內容。
    ㈡依訴訟資料可認為原判決有違背法令之具體事實。
三、民事訴訟法第471條第1項：（依同法第436條之32第2項規定
    於小額事件之上訴程序準用之）
    上訴狀內未表明上訴理由者，上訴人應於提起上訴後20日內
    ，提出理由書於原第二審法院；未提出者，毌庸命其補正，
    由原第二審法院以裁定駁回之。